【裁判字號】    90,易,420
【裁判日期】    900430
【裁判案由】    傷害
【裁判全文】
臺灣臺北地方法院刑事判決                            九十年度易字第四二０號
    公  訴  人  臺灣臺北地方法院檢察署檢察官
    被      告  丙○○
右列被告因傷害案件，經檢察官聲請簡易判決處刑（八十九年度偵字第二三一六三號
），本院認不宜以簡易判決處刑，改用通常程序，判決如左：
    主  文
丙○○共同傷害人之身體，處拘役參拾日，如易科罰金，以參佰元折算壹日。
    事  實
一、緣甲○○（另案經台灣高等法院判處拘役二十日確定）住於台北市○○區○○街
    六００巷一００弄七五號之五，丁○○則住於同巷弄七五號之二，二人為鄰居關
    係，平日二人即因停車問題而相處不睦，甲○○並因認丁○○於路上相遇時常轉
    頭吐口水，而深感不悅。民國八十九年十月二日下午七時許，甲○○偕丙○○至
    丁○○前開住處，欲找丁○○理論為何常在路上吐口水，由丁○○之妻乙○○開
    門請甲○○、丙○○入內後，丙○○即出手打丁○○一耳光（未成傷害），丁○○隨即奪門而出欲報警，甲○○及丙○○見狀竟基於傷害丁○○身體之共同犯意
    聯絡，隨後緊追丁○○出門，而迨丁○○行至台北市○○區○○街六００巷一０
    ０弄七五號之五甲○○住處前之路邊，甲○○與丙○○自後追上，由丙○○徒手
    扼住丁○○頸部使其倒地，並因此受有頸部紅腫多處、左肘、雙膝擦傷之傷害。
二、案經丁○○訴由臺北市政府警察局信義分局報告臺灣臺北地方法院檢察署檢察官
    偵查起訴。
    理  由
一、訊據被告丙○○，固不否認有於前述時間至告訴人住處欲與其理論為何常在路上
    轉頭吐口水之事，並承認有於告訴人住處內打告訴人一耳光，惟矢口否認有任何
    毆打告訴人丁○○之犯行，辯稱：伊沒有打人，沒有扼住告訴人脖子，告訴人所
    受傷害係自己跌倒受傷所致等語云云。惟查：
（一）被告與甲○○二人如何於前述時地共同追逐並由被告出手毆打告訴人，因而致
      告訴人受有前開傷害之行為，已迭據告訴人本案及另案於警訊、偵查及審理中
      指訴明確（見八十九年偵字第二０八四二號卷偵卷第七、八、十三至十六、十
      九至二十二頁，本院八十九年易字第二七九六號卷第二十至二十四頁、臺灣高
      等法院九十年上易字第五二六號卷九十年三月七日審判筆錄、本院九十年三月
      五日、四月十六日訊問筆錄）。
（二）告訴人前揭指訴，核與證人乙○○到庭證述：丙○○、甲○○進來，丙○○打
      我先生丁○○一個耳光，我先生跑出去說要叫警察，丙○○就先追出去，接著
      甲○○才出去等語相符（見八十九年偵字第二０八四二號卷偵卷第二十至二十
      二頁、本院八十九年易字第二七九六號卷第二十二、二十三頁、本院九十年三
      月五日訊問筆錄）。
（三）另由告訴人丁○○所提出記載其受有前述傷害之台北醫學院附設醫院所出具之
      診斷證明斷書以觀（見八十九年偵字第二０八四二號卷偵卷第八頁背面），倘
      告訴人係真如被告所辯稱係自己跌倒，其頸部斷不會有紅腫多處之傷害，而係
      被告與甲○○確如告訴人指訴共同對其毆打，而使其倒地，告訴人方會受有前
      開傷害，被告與證人甲○○雖以前揭情詞置辯，尚難認為可採。
（四）告訴人當日自家中跑出即跑向台北醫學院附設醫院之事實，業據證人甲○○證
      稱：伊隨後即與告訴人之妻乙○○前去台北醫學院找告訴人解釋等語無訛（見
      本院九十年三月五日訊問筆錄），而審酌告訴人提呈之台北醫學院附設醫院診
      斷證明書確係因告訴人當日急診所開立，則告訴人驗傷時間既緊接於自吳興街
      家中跑出之後，其所受傷勢自係遭人傷害所致。
（五）證人甲○○雖於本案及另案審理中均供稱並無人毆打告訴人等語（見八十九年
      偵字第二０八四二號卷偵卷十三至十六、十九至二十二頁，本院八十九年易字
      第二七九六號卷第二十至二十四頁、臺灣高等法院九十年上易字第五二六號卷
      九十年三月七日審判筆錄、本院九十年三月五日訊問筆錄），惟甲○○與被告
      係基於共同傷害犯意聯絡而由被告徒手傷害告訴人之事實，業據臺灣高等法院
      九十年上易字第五二六號刑事判決詳予論究，有該刑事判決書在卷可稽，則證
      人甲○○對被告所為之有利供述，自係因共同正犯關係所為之事後迴護之詞，
      尚無從本此而驟為對被告有利之認定。
（六）另本院就被告所辯之告訴人自行跌傷等語，隔離訊問被告與證人甲○○，證人
      甲○○答稱：伊與被告都沒有看到告訴人跌倒，伊係因看到告訴人鞋子在路上
      所以認為告訴人跌倒（見本院九十年三月五日訊問筆錄），惟質諸被告則答稱
      ：告訴人跑出去後，伊與甲○○跟出來，告訴人看到我們二人就跑開了，伊有
      看到告訴人跌倒等語（見本院九十年三月五日訊問筆錄），則被告與證人甲○○既均係於告訴人跑出住處後隨即追出，豈有就有無親眼見到告訴人自行跌倒
      乙節供述歧異之理，足認被告所辯告訴人自行跌倒云云，尚無足取。綜上所論
      ，本件事證明確，被告犯行堪以認定，應依法論科。
二、核被告所為，係犯刑法第二百七十七條第一項之普通傷害罪。按被告行為後，刑
    法第四十一條已於九十年一月四日修正，嗣經總統於九十年一月十日公布，並自
    同年一月十二日起生效，依現行刑法第四十一條第一項前段：「犯最重本刑為五
    年以下有期徒刑以下之罪，而受六個月以下有期徒刑或拘役之宣告，因身體、教
    育、職業、家庭之關係或其他正當事由，執行顯有困難者，得以一元以上三元以
    下折算一日，易科罰金」之規定，較之修正前之刑法第四十一條以「犯最重本刑
    為三年以下有期徒刑以下之刑之罪，而受六月以下有期徒刑或拘役之宣告」，始
    得易科罰金之規定，以修正後現行刑法第四十一條第一項前段之規定有利於被告
    ，被告行為時雖在刑法第四十一條修正生效前，惟依刑法第二條第一項前段規定
    ，仍應適用裁判時即修正後之刑法第四十一條第一項前段規定諭知易科罰金之折
    算標準。被告與甲○○就前揭傷害犯行，有犯意聯絡及行為分擔，為共同正犯。
    爰審酌被告之犯罪手段、犯罪之動機係因與告訴人平日積怨、告訴人所受傷勢尚
    屬輕微、對告訴人所生損害尚非過鉅、被告並無重大不良紀錄、被告否認傷害犯
    行之犯後態度、被告出手勒住告訴人脖子犯罪情節顯較甲○○為重等一切情狀，
    量處如主文所示之刑，並諭知易科罰金之折算標準。
據上論斷，依刑事訴訟法第四百五十二條、第二百九十九條第一項前段，刑法第二條
第一項前段、第二十八條、第二百七十七條第一項、第四十一條第一項前段，罰金罰
鍰提高標準條例第一條前段、第二條，判決如主文。
本案經檢察官陳弘杰到庭執行職務
中      華      民      國      九十      年      四    月    三  十    日
                                      臺灣臺北地方法院刑事第六庭
                                          審判長法  官  劉慧芬
                                                法  官  吳秋宏
                                                法  官  劉煌基
右正本證明與原本無異。
如不服本判決，應於判決送達後十日內，向本院提出上訴狀。
中      華      民      國      九十      年      四    月    三  十    日
                                                書記官  張漪蕙
附錄本案論罪科刑法條全文
刑法第二百七十七條
一傷害人之身體或健康者，處三年以下有期徒刑、拘役或一千元以下罰金。
二犯前項之罪、因而致人於死者，處無期徒刑或七年以上有期徒刑，致重傷者，處三
  年以上十年以下有期徒刑。


司法院資訊處製作；財團法人民間司法改革基金會備份。
